

# Garzón Diego

Senior Software Developer

Desarrollador de Software

#### **Datos Personales**

Garzon Parra Diego Fernando

Colombia, Bogotá D.C.

(+57) 305 <u>7793381</u>

https://www.grzncorp.com

### Social



https://gitlab.com/grzncorp



(+57) 305 7793381



www.linkedin.com/in/grzncorp/



www.facebook.com/GrznCorp/ www.instagram.com/grzncorp/



https://t.me/GrznCorp

#### Habilidades

SOFTWARE DEVELOPER

**NETWORKING** 

**BIGDATA** 

**SQL DEVELOPER** 

MACHINE & DEEP-LEARNING

#### Perfil Profesional

Senior en desarrollo de software y Networking con más de 5 Años de experiencia en la industria tecnológica. con capacidad investigativa e informativa que me permite solucionar todo tipo de problemas. Investigo nuevas tecnologías que pueden ser implementadas en proyectos innovadoras, habiendo adquirido conocimientos a través de forma empírica y autodidacta con enfoque especializado en varios estilos de arquitecturas de desarrollo y la implementación de metodologías efectivas. Combinando con un profundo conocimiento en implementación y gestión en **GNU/Linux** 

# - Competencias

- Metodologías: Waterfall, Agile (Scrum, Kanban), DevOps
- Arquitecturas: Monolitico, Microservicios, Reactiva, Cliente-Servidor
- Desarrollo: Java, Spring, Quarkus, JakartaEE, Loombok
- DevOps: Git GitLab BitBucket, Junit, JMeter, Jenkins, Docker, Kubernetes, Helm, Postman, JFrog, Maven, SoapUI, Prometheus, Swagger/ OpenApi
- BigData: ApacheSpark, (Batch Quartz), Threads, ExecutorService
- Database: MySql, MariaDB, Oracle, Postgresql, Db2
- Networking: enrutadores, switches, firewall (PfSense), Servidores, AP
- Servers: IBM WebSphere, JBoss, Tomcat, Payara
- Otros: UML, Report Jasper, Control-M

#### Formación Académica

2021 - 2021

Java Fundamentals, Foundations

Oracle Corporation: Academy

2018 - 2021

Tecnólogo Análisis y Desarrollo de sistemas de información

Servicio Nacional de Aprendizaje (SENA)

Premio: Exaltación 2020

2017 - 2018

Técnico en Programación de Software

Servicio Nacional de Aprendizaje (SENA)

2013 - 2014

Especialidad Informática

I.E.D LA Amistad Nocturno

# **Certificaciones**



DevOps **Udemy** Enero 2024



JakartaEE **Libro** diciembre 2023



Quarkus **Linkedin Learning** Marzo 2022



Fund. De la Programación API y Servicios REST **Linkedin Learning** febrero 2022



Docker y Kubernetes **Linkedin Learning** septiembre 2022



Programación Java 40Hrs **Linkedin Learning** junio 2020



Programación con Java 40Hrs Fundación telefónica Mayo 2020



Gestión de Proyectos con metodologías Agiles y Lean **Fundación telefónica 40Hrs** Mayo 2020



# **Experiencia Laboral**

#### septiembre 2023- abril 2024

#### **Desarrollador Java Senior**

Capgemini & Novatec / Sector Financiero

- Java (Apache Spark, Quartz, Threads, Executor Service)
- SpringBoot Lombok
- Db2, PostgreSQL, Oracle
- DevOps: Junit, Postman, JMeter, Docker, Jenkins, Bitbucket, Git
- GNU/Linux, Control-M Batch, APX, LRBA

#### Julio 2022 - Agosto 2023

# Senior Software Developer PersonalSoft S.A.S

- Scrum- Azure DevOps
- Java (SE, EE) SpringBoot Quarkus
- Methodologies Agile Scrum
- Git & GitLab
- Database Oracle & DB2
- Microservices Rest, Docker, Postman, JMeter, Junit, JFrog
- Server: IBM WebSphere, JBoss
- Report Jasper Software, FileZilla

#### octubre 2021 - junio 2023

# Desarrollador Backend Java

Praxis IT & Tivit Colombia SAS

- Java JakartaEE

  Spring (Boot, MVC, Security, Data, Mono y Flux)
   Lombok, Jsch, Certificates Java Quarkus
- Batch Quartz
- Microservices Rest Soap, Junit, Postman, JMeter, Git & GitLab, Docker y Kubernetes
- Database Oracle & MySQL
- Methodologies Agile Scrum
- GNU/Linux Server: JBoss & Payara, Report Jasper Software, FileZilla

#### abril 2021 - Octubre 2021

#### **Software Developer**

GrznCorp Colombia, Bogotá D.C

- Desarrollador aplicaciones informáticas: SpringBoot, Spring Security Quarkus, Java y JakartaEE
- UML
- Database: Mysql
- Docker, Postman
- Servidores: Payara, Tomcat, JBoss
- Diseñar e Implementar infraestructura de redes
- Switch, Firewall PfSence, Servidores Web, Email



English Dot Works 240Hrs
SENA 240 Hrs
Julio 2019

Desarrollo de Aplicaciones JAVA
SENA 160Hrs
Julio 2018

Learn Java Course
CodeCademy 100H
Agosto 2017

Diseñar Páginas Web SENA 40Hrs febrero 2015

Curso de Java 5.000 Hrs

#### Sep. 2019 – Ene 2020

Soporte y Desarrollador de Software en Java Soltelec LTDA, Colombia Bogotá D.C

- Soporte Diseño Web y Desarrollo Web JavaEE 7
- Computer Network y Ciberseguridad
- Diseñar e Implementar la infraestructura de Redes
- instalar, configurar y administrar servidor web, servidor bd DNS Linux CentOS, Debian, proxy, Switch, AccesPoint, teléfonos IP, DNS, Firewall, Control en accesos, SSH, actualización de sistemas, auditoria de seguridad y FailBan, Rootkit Hunter
- protocolos de internet (HTTP, HTTPS, FTP, VPN)

#### Oct 2017- Jun 2018

Aprendiz y Auxiliar de sistemas Gea International - Call Us Colombia S.A.S

- Toma de requerimientos con el cliente
- Diseñar modelo con UML
- Desarrollar aplicaciones informáticas Java SE 8 Jars, Monolíticos
- Reportes JasperSoftware y manejo de datos XML
- CRUD MySQL